【裁判字號】    92,易,29
【裁判日期】    920328
【裁判案由】    傷害
【裁判全文】
臺灣臺南地方法院刑事判決                            九十二年度易字第二九號
    公  訴  人  臺灣臺南地方法院檢察署檢察官
    被      告  丙○○○
右列被告因傷害案件，經檢察官提起公訴（九十一年度偵字第九八八七號），本院判
決如左：
    主      文
丙○○○傷害人之身體，處拘役貳拾日，如易科罰金，以參佰元折算壹日。
    事      實
一、丙○○○係臺南縣永康市○○路一Ｏ七號「大灣江山」大樓之住戶；緣於民國（
    下同）九十一年五月十五日夜晚七時四十分許，丙○○○在上開大樓一樓管理室
    前碰到甫自醫院就診返回，手肘經石膏固定以紗布吊住掛在頸部之同大樓住戶丁○，因不滿丁○曾向大樓管理員反應丙○○○不該把水果及物品放在大樓中庭，
    丙○○○當場怒言質問丁○為何水果及物品不能放在大樓中庭，繼竟基於傷害人
    之身體之故意，出手猛推丁○身體使撞向管理室櫃台桌子，致使丁○因而受有左
    膝挫傷及左前胸瘀傷等傷害（公訴意旨另誤載尚有右肩及上腹部疼痛等傷害）。
三、案經丁○訴由臺南縣警察局永康分局報告臺灣臺南地方法院檢察署檢察官偵查起
    訴。
    理      由
一、訊據被告丙○○○矢口否認有何傷害之犯行；辯稱：我並沒有推告訴人丁○，而
    且我也沒有碰到告訴人云云。然查，右揭事實，業據告訴人丁○於警訊中陳稱：
    「丙○○○是用手打我背後，然後就手推我去撞櫃檯」等語明確（見臺南縣警察
    局永康分局九十一年五月十五日警訊筆錄），經核與本案當時在場之國泰人壽業
    務員即證人甲○○○於警訊中所證稱：「當時我到大灣江山欲收取保險費，在大
    灣江山管理室等候時，丁○就拿垃圾要到外面去，丙○○○由外走進來，她們二
    人就起爭執，沒多久丁○就退後撞到我，我就將丁○擋著」等語大致相符（見同
    卷九十一年六月十四日警訊筆錄），且證人甲○○○於偵查中亦證稱：「（當時
    有否看到丙○○○打丁○？）當時我（在）和管理員講話，我距離丁○約二、三
    公尺，我是側面對著丁○，他們二人很大聲吵架，後來有聽到丁○叫了一聲，就
    倒到我身上，我有用手抱著丁○」等語明確（見臺灣臺南地方法院檢察署九十一
    年偵字第九八八七號偵查卷第九頁至第九頁反面），足證被告丙○○○客觀上確
    有出手猛推告訴人丁○而使其受傷之行為，至為明灼。再者，酌以告訴人是時手
    肘係經石膏固定，並以紗布吊住掛在頸部，業據處理本案之臺南縣警察局永康分
    局永康派出所警員即證人李正雄於偵查中證稱：「當時我是受理丁○報案」，「
    我當時看到丁○右手以紗布吊在脖子上，手肘以石膏固定住，我受理報案後有先
    通知同仁去現場瞭解，後來有叫丁○去驗傷」等語無訛（見臺灣臺南地方法院檢
    察署檢察官九十一年度偵字第九八八七號偵查卷第二十九頁），足見被告丙○○○對告訴人丁○當時手肘經石膏固定，並以紗布吊住掛在頸部乙節知之甚稔，準
    此，本件既係因被告徒手推倒告訴人後，告訴人始受有左膝挫傷及左前胸瘀傷等
    傷害，則被告既已成年，且已四十五歲，依其知識、社會經驗及閱歷諸情，客觀
    衡之，以徒手之方法猛推手肘以石膏固定並以紗布吊於頸部之告訴人丁○時，應
    認對於告訴人將因而跌倒受有傷害乙節，知之甚稔，益徵被告丙○○○於上開時
    、地推告訴人丁○使之重心不穩時，即有傷害他人身體之故意存在，洵屬無疑。
    另「大灣江山」之大樓管理員即證人乙○○於本院審理時固證稱：「（九十一年
    五月十五日晚上丙○○○與趙下吵架的情形如何？）當時人員進出很多，我也很
    忙，我有聽到吵架聲音但沒有注意。後來我聽到被告與告訴人兩人吵架，案發當
    時我剛登記完一位保險經紀人訪客，正在登記另位訪客，我那時沒有看到丁○倒
    下」云云，惟查：證人乙○○於警訊中陳稱：我不願意出庭作證等語（見臺南縣
    警察局永康分局九十一年八月三十一日警訊筆錄）；嗣於偵查中復函文臺灣臺南
    地方法院檢察署檢察官表明其係因心律不整，不願出庭作證乙情（見臺灣臺南地
    方法院檢察署九十一年度偵字第九八八七號偵查卷第七頁），然於本院審理時復
    可出庭作證（見本院九十二年二月十四日訊問筆錄），顯見證人乙○○係因與告
    訴人丁○、被告丙○○○間有住戶與管理員之關係而不願作證至明，是證人乙○○之證言是否確實可信，即非無疑；再者，證人乙○○於案發當時既在與證人甲○○○製作登記手續，並距被告丙○○○及告訴人丁○間僅有三、四公尺左右乙
    情，業據證人乙○○於警訊中證述無訛（見臺南縣警察局永康分局九十一年八月
    三十一日警訊筆錄），則衡諸常情，被告丙○○○與告訴人丁○大聲爭吵並發生
    推擠，僅距櫃檯三、四公尺，則證人乙○○焉有全然無視渠等爭吵而僅專心辦理
    訪客登記之理？況告訴人丁○經被告推倒而由當時正在辦理登記之證人甲○○○
    扶起諸節，業據人甲○○○證述綦詳，已如前述，則證人乙○○於本院審理時所
    證稱：「我那時沒有看到丁○倒下」云云，顯與經驗法則有違，至屬灼然。因而
    證人乙○○於本院所證述之詞，既與常理顯有未合，足見係受被告丙○○○在庭
    之影響至明，是證人乙○○所證述之詞，難資為有利於被告丙○○○之認定，至
    為明確。綜上各情相互勾稽，本件應以告訴人丁○及證人甲○○○所陳述之詞較
    符常情，且與事實較為吻合而屬可信，殆無疑義。另公訴意旨於犯罪事實欄內固
    載明告訴人丁○另受有右肩及上腹部疼痛等傷害。然查，此部分傷害之記載後，
    尚經主治醫師記明「（自述）」乙節，有三友醫院乙種診斷證明書在卷可參，是
    此部分既係主治醫師依被告自述而為之記載，並非係醫師依其專業知識，客觀上
    就告訴人丁○實際所受傷害所為之診斷，難認告訴人丁○確受有右肩及上腹部疼
    痛等傷害至明。準此，告訴人所受之傷害應係左膝挫傷及左前胸瘀傷等，要屬明
    灼。是公訴意旨之犯罪事實欄內所載告訴人所受右肩及上腹部疼痛等傷害，應認
    係公訴人誤載所致，要無疑義。此外，告訴人丁○受有左膝挫傷及左前胸瘀傷等
    傷害，復有三友醫院、臺南市立醫院診斷證明書各一紙附卷足參，是被告上開所
    辯，顯係臨訟諉責飾卸之詞，不足採信，本件事證明確，被告傷害之犯行，應堪
    以認定。
二、核被告丙○○○傷害人之身體，所為係犯刑法第二百七十七條第一項之普通傷害
    罪。爰審酌被告犯罪之動機、目的係因告訴人丁○曾向管理員反應被告丙○○○
    於大樓中庭放置水果物品等、然被告所使用之手段非重、對告訴人適經診療之傷
    害再次傷害，然所造成告訴人之危害非鉅、惟被告犯後猶矢口否認犯行，顯見態
    度欠佳，全無悔悟之心等一切情狀，量處如主文所示之刑，並諭知如易科罰金以
    三百元折算一日之標準，以資懲儆。
據上論斷，應依刑事訴訟法第二百九十九條第一項前段，刑法第二百七十七條第一項
、第四十一條第一項前段，罰金罰鍰提高標準條例第一條前段、第二條，判決如主文
。
本案經檢察官張婉寧到庭執行職務
中      華      民      國      九十二      年      三    月    二十八  日
                              臺灣臺南地方法院刑事第七庭
                                  審判長法官  黃光進
                                        法官  蔡奇秀
                                        法官  黃翰義
右正本證明與原本無異
如不服本判決應於送達後十日內向本院提出上訴狀（應附繕本）。
                                      書記官  鍾錦祥
中      華      民      國      九十二      年      三    月   二十八   日
附錄本案論罪科刑法條全文：
刑法第二百七十七條第一項：傷害人之身體或健康者，處三年以下有期徒刑、拘役或
                          一千元以下罰金。


司法院資訊處製作；財團法人民間司法改革基金會備份。
